# Vũ Hồng Nhung

DƯỢC SĨ / TƯ VẤN VÀ CHĂM SÓC KHÁCH HÀNG



### Thông tin liên hệ

Ngày sinh 16/02/1995

Giới tính Nữ

Điện thoại 0974679733

Email Vuhongnhung1602@gmail.

com

Địa chỉ 204B. A8, Mai Động,

Hoàng Mai. Hà Nôi

Website https://www.facebook.c

om/nhung.bu

## Mục tiêu nghề nghiệp

Học hỏi được thêm nhiều kinh nghiệm và kiến thức trong ngành dược nói riêng và chăm sóc sức khỏe nói chung.

Áp dụng những hiểu biết, kĩ năng của bản thân để hỗ trợ quản lý , hoàn thành tốt các công việc được giao , trở thành nhân viên xuất sắc , góp phần tăng doanh số ban hàng cho công ty.

### Kỹ năng

Tiếng Anh

Thuyết trình

Tin học văn phòng

Làm việc nhóm

Làm việc độc lập

Xử lý tình huống

Giao tiếp

### Kinh nghiệm làm việc

06/2014 - 02/2015

## Học việc tại nhà thuốc Minh Hiển [06/2015 - 10/2015]Nhân viên học việc

#### Nhân viên học việc

- Học cách tư vấn thuốc phù hợp với bệnh và kinh tế của người mua
- Học và nhớ mặt các biệt dược quan trọng ,cách bảo quản và sắp xếp
- Học tập cách quản lý nhà thuốc ,đúc kết kinh nghiệm để thực hiện mục tiêu mở nhà thuốc sau này
- Rèn luyện khả năng giao tiếp và xử lý tình huống với ng bệnh

06/2014 - 02/2015

#### Bệnh viện Xanh -Pôn [11/2015 - 1/2016]

#### Sinh viên thực tập khoa Dược bênh viên

- -Phân tích đơn thuốc tại bệnh viện , qua đó hiểu biết được tình hình sử dụng thuốc của bệnh nhân
- -Biết được các mặt hàng thuốc chủ yếu được sử dụng tại bệnh viện

06/2014 - 02/2015

## Công tý cổ phần dược phẩm quân đội Armephaco 3/2016 - 7/2016

#### Sinh viên thực tập đảm bảo chất lương thuốc

Nắm bắt được quy trình sản xuất và đảm bảo chất lượng thuốc theo tiêu chuẩn GMP WHO

06/2014 - 02/2015

## Công Ty cổ phần được mỹ phẩm Poliva (26/12/2016 - 28/2/2018 Nhân viên tư vấn / chăm sóc khách hàng và chốt đơn.

- Tư vấn về sản phẩm của công ty và tất cả những bệnh lý mà khách hàng mắc phải ( chủ yếu về nam khoa, phụ khoa và sinh lý)
- Giải quyết khiếu nại và thắc mắc của khách hàng về sản phẩm của công ty.
- Quản lý, thống kê hàng hóa trong kho.
- Goi điện, chốt đơn
- Làm việc , đối soát với bên vận chuyển hàng

### Học vấn

## Sở thích

Đọc sách, báo mạng facebook Thời trang Xem phim Trung học phổ Thông Thăng Long ( Hà Nội ) [9/2010 - 9/2013] Học sinh

10/2010 - 05/2014

Cao đẳng y tế Hà nội [9/2013 - 9/2016]

Chuyên ngành Dược Tốt nghiệp loại: Khá

## Người tham chiếu

Anh..Nam. - quản lý phòng maketing Poliva

Điện thoại:..0916726868.